臺灣高等法院臺中分院刑事判決　　　　　　　　　九十三年度上易字第一三三二號
　　上　訴　人　臺灣苗栗地方法院檢察署檢察官
　　被　　　告　乙○○
右上訴人因被告違反毒品危害防制條例案件，不服臺灣苗栗地方法院九十三年度易字
第三五三號中華民國九十三年十月十三日第一審判決（起訴案號：臺灣苗栗地方法院
檢察署九十三年度毒偵字第五一五號），提起上訴，復經臺灣苗栗地方法院檢察署移
    主      文
原判決撤銷。
乙○○連續施用第二級毒品，累犯，處有期徒刑捌月；扣案之第二級毒品安非他命壹
包（含袋重零點壹壹公克）沒收銷燬之，扣案之吸食器壹組沒收。
    事      實
一、乙○○曾因公共危險罪及贓物罪，分別經台灣苗栗地方法院判處有期徒刑六月及
    五月確定，甫於民國（下同）九十二年四月十四日易科罰金執行完畢；又其前因
    施用毒品案件，經送觀察、勒戒後，認無繼續施用毒品之傾向，於八十八年六月
    八日執行完畢，由臺灣苗栗地方法院檢察署檢察官於八十八年六月十一日，以八
    十八年度偵字第一○五三號、第二七二○號為不起訴處分確定。詎乙○○於觀察
    、勒戒執行完畢釋放後之五年內，復基於施用第二級毒品安非他命之概括犯意，
    自九十三年四月下旬某日起至同年九月八日十二時許止，在其位於苗栗縣苗栗市
    福星里三一鄰鴻福十六號之住處及苗栗市○○街八十一號一樓租屋處等地，以將
    安非他命置於吸食器內用火燒烤後吸食氣體之方式，連續施用第二級毒品安非他
    命多次。嗣於九十三年五月二十五日八時四十分許，為其母甲○○報警前往上開
    住處查獲，並扣得其所有之第二級毒品安非他命一包（含袋重○點一一公克）及
    供其施用安非他命用之吸食器一組；又於同年九月八日十六時二十五分許，在苗
    栗市○○街與光華街口為警查獲，經警對其採尿送驗，結果亦呈甲基安非他命陽
    性反應。
二、案經苗栗縣警察局及苗栗分局移送台灣苗栗地方法院檢察署檢察官偵查起訴及移
    送併辦。
    理      由
一、右揭事實，業據被告乙○○於偵、審中坦承不諱，核與證人即其母甲○○於警詢
    時供證相符，並有苗栗縣衛生局九十三年六月七日苗衛檢字第0930008073號、九
    十三年九月二十日苗衛檢字第0930014388號煙毒尿液檢驗成績書二件在卷可稽，
    及第二級毒品安非他命一包（含袋重○點一一公克）、供被告施用安非他命用之
    吸食器一組扣案可稽，該扣案之結晶物確為安非他命，亦有苗栗縣警察局苗栗分
    局出具之毒品初步鑑驗報告單一紙足憑。又被告前因施用毒品案件，經送觀察、
    勒戒後，認無繼續施用毒品之傾向，於八十八年六月八日執行完畢，由臺灣苗栗
    地方法院檢察署檢察官於八十八年六月十一日，以八十八年度偵字第一○五三號
    、第二七二○號為不起訴處分確定，亦有臺灣苗栗地方法院檢察署八十八年度偵
    字第一○五三號、第二七二○號不起訴處分書、臺灣高等法院被告全國前案紀錄
    表各一份可考。被告於觀察勒戒執行完畢釋放後，五年內再施用毒品之事證明確
    ，應予論罪科刑。
二、按安非他命係毒品危害防制條例第二條第二項第二款所稱之第二級毒品，被告予
    以非法施用，核其所為，係犯毒品危害防制條例第十條第二項之施用第二級毒品
    罪。其持有毒品之低度行為，應為進而施用之高度行為所吸收，不另論以持有毒
    品罪；又其先後多次犯行，時間緊接，方法相同，顯係基於概括犯意反覆為之，
    且所犯構成要件相同之罪，為連續犯，應以一罪論，並依法加重其刑；又查被告
    前曾因公共危險罪及贓物罪，分別經台灣苗栗地方法院判處有期徒刑六月及五月
    確定，甫於九十二年四月十四日易科罰金執行完畢，有台灣高等法院被告全國前
    案紀錄表可參，其於五年以內再犯本件有期徒刑以上之罪，為累犯，依刑法第四
    十七條規定加重其刑。再起訴書雖未論載被告九十三年五月廿六日後之犯行，
    惟因與起訴經認定有罪部分有連續犯之裁判上一罪關係，併經檢察官移送併辦，
    基於審判不可分原則，本院自應併為審理，附此敘明。原審因予論罪科刑，固非
    無見，惟因未及審酌檢察官移送併辦（至九十三年九月八日十二時許止）之犯行
    ，容有未洽。公訴人據此上訴，指摘原判決不當，非無理由，原判決既有可議，
    自應由本院將原判決撤銷改判，爰審酌被告本案犯罪係屬自戕行為、及其施用毒
    品期間次數與其犯罪之動機、目的、手段，其品性、生活狀況、智識程度、犯罪
    所生之損害，及犯後坦承犯行、態度良好等一情狀，量處如主文第二項所示之刑
    ，以示懲儆。扣案之第二級毒品安非他命一包（重０．一一公克）應依毒品危害
    防制條例第十八條第一項前段規定，不問屬於犯人與否，宣告沒收並銷燬之。吸
    食器一組為被告所有供本件犯罪所用之物，亦據被告供承在卷，爰併予宣告沒收
    之。
三、據上論斷，應依刑事訴訟法第三百六十九條第一項前段、第三百六十四條、第二
    百九十九條第一項前段，毒品危害防制條例第十條第二項、第十八條第一項前段
    ，刑法第十一條前段、第五十六條、第四十七條、第三十八條第一項第二款，判
    決如主文。
本案經檢察官丙○○到庭執行職務。
中      華      民      國      九十三  年      十二    月      十四    日
                                臺灣高等法院臺中分院刑事第三庭
                                      審判長法　官　江　錫　麟
                                            法  官  廖  柏  基
                                            法  官  林  欽  章
右正本證明與原本無異。
不得上訴。
                                            書記官  巫  彥  佳
中      華      民      國      九十三  年      十二    月      十五    日
參考法條：
毒品危害防制條例第十條
施用第一級毒品者，處六月以上五年以下有期徒刑。
施用第二級毒品者，處三年以下有期徒刑。
                                                                        Ａ
